【裁判字號】    97,易,2000
【裁判日期】    980223
【裁判案由】    竊盜
【裁判全文】
臺灣臺北地方法院刑事判決              97年度易字第2000號
公  訴  人  臺灣臺北地方法院檢察署檢察官
被      告  己○○
                    （現另案在臺灣士林分監執行中）
上列被告因竊盜案件，經檢察官提起公訴（97年度偵字第10004
號），本院判決如下：
    主    文
己○○竊盜，累犯，處有期徒刑柒月。又竊盜，累犯，處有期徒
刑陸月。應執行有期徒刑壹年。
    犯罪事實
一、己○○前因竊盜案件，經臺灣士林地方法院以94年度士簡字
    第596 號判決判處有期徒刑6 月確定；又因連續竊盜案件，
    經臺灣板橋地方法院以95年度簡上字第227 號判決判處有期
    徒刑1 年，再經臺灣高等法院95年上易字第1995號案件審理
    中撤回上訴而告確定；另因施用第一級毒品案件，經臺灣士
    林地方法院以95年度訴字第847 號判決判處有期徒刑10月，
    又經臺灣高等法院以95年上訴字第4608號判決駁回上訴確定
    ；該後兩罪分經裁定依法減刑並定應執行有期徒刑10月，復
    與首揭之罪接續執行，甫於民國96年9 月28日縮刑期滿執行
    完畢（現另案執行竊盜及施用毒品案件中）。
二、己○○素有上開竊盜前案紀錄，仍不知悔改，意圖為自己不
    法之所有，各基於竊盜之犯意，先於97年2 月12日晚上6 時
    許，在臺北市○○區○○街2 巷2 號由丁○○、丙○○夫妻
    所經營之「言姿有理精品服飾店」內，藉故要求試穿店員乙○○所穿同型外套，使丙○○、乙○○步出店外在門口下貨
    之車輛上找衣服而疏於注意，徒手竊取乙○○所有放置在店
    內櫃臺附近之外套口袋內之NOKIA 廠牌、型號6233之白色行
    動電話1 支（序號000000000000000 號，搭配門號00000000
    00之SIM 卡1 張）得手，旋又向返回店內之乙○○託稱有事
    改日再來即逃離現場。又於同年月14日下午3 時許，在甲○○所任職位於臺北市大安區○○○路○ 段201 號1 樓之8 之
    「粉紅女孩精品服飾店」內，乘甲○○幫其挑選服飾無暇注
    意之際，徒手竊取陳經尹所有借予甲○○使用放置在店內櫃
    臺上之NOKIA 廠牌、型號N73 之行動電話1 支（序號000000
    000000000 號，未插入SIM 卡），得手後隨即逃逸。嗣因甲○○將己○○之長相告知位於臺北市大安區○○○路○ 段87
    號1 樓之頂好名店城內分店某同事，適該同事於同年月26日
    發現己○○前往該分店，因而告知甲○○後報警當場查獲，
    另乙○○亦經由同業告知及員警通知而前往指認，始查知上
    情（惟仍未能尋獲該2 支行動電話）。
三、案經乙○○、甲○○、陳經尹訴由臺北巿政府警察局大安分
    局報請臺灣臺北地方法院檢察署檢察官偵查起訴。
    理    由
壹、證據能力：
    本件認定事實所引用之卷內所有卷證資料（包含人證、書證
    等），並無證據證明係公務員違背法定程序所取得，被告己○○迄至言詞辯論終結均未就本院調查提示之卷證之證據能
    力有所爭執或聲明異議，且卷內之文書證據，亦無刑事訴訟
    法第159 條之4 之顯有不可信之情況或其他不得作為證據之
    情形，本院認引為證據為適當，是依刑事訴訟法第159 條之
    4 、之5 等規定，下述認定事實所引用之證據方法均有證據
    能力，合先敘明。
貳、認定事實：
一、訊據被告固然自白在甲○○之店內竊取甲○○使用之手機之
    犯行無誤，惟就在乙○○之店內竊取乙○○之手機乙節始終
    矢口否認（雖被告於97年5 月29日偵訊之始曾自白該次犯行
    ，但衡諸該次偵訊時此問答後被告即否認之供述及其於審理
    中解釋稱乃聽錯檢察官之問題所致，仍難認被告就此曾有所
    自白），辯稱：當天真的沒有在店內偷乙○○的手機，如果
    有偷會承認，離開店後，馬上搭男友（現為被告配偶）戊○○之機車回到戊○○位於士林外雙溪之住處等語。
二、經查：
  (一)上開甲○○向陳經尹借用之手機遭竊之情，除據被告坦承不
    諱外，證人甲○○、陳經尹復於警詢中證述甚詳，並有指認
    被告檔存照片、通聯調閱查詢單、陳經尹提出之手機外盒影
    印資料等件在卷可稽，堪信被告此部分任意性之自白核與事
    實相符而可採信。
  (二)至於乙○○之手機（含SIM 卡）遭竊之情，證人乙○○業於
    本院審理中到庭證稱經過甚詳，核與其警、偵訊中之證述、
    證人丁○○、丙○○之本院審理中證詞均大致相符（見本院
    卷第107 頁以下、第125 頁以下、偵卷第17、88頁等筆錄）
    ，且乙○○及丙○○均一致證稱兩人當時走出店外幫被告在
    下貨的車上找衣服，丁○○則始終在店外下貨，被告係單獨
    留在店內，被告亦不否認於斯時確有進入店內請乙○○找衣
    服但後又告稱有事而逕自離去之事實，證人戊○○亦於審理
    中到庭證稱其當時騎機車在店外等候，未特別注意被告進入
    店內之情形，2 、3 分鐘後被告就走出來，其載被告回其士
    林臨溪路之住處等情（見本院卷第81頁以下筆錄），而可佐
    證被告確於斯時身處乙○○店內無疑，此外，並有指認被告
    之檔存照片、通聯調閱查詢單等件存卷為憑，又比對通聯調
    閱查詢單所載乙○○上開門號（手機）之當日雙向通聯紀錄
    （見偵卷第31、32頁），當日下午2 時50分許曾有發話紀錄
    （按此應為乙○○所撥打甚明），迄至當日晚上6 時51分許
    方有（02）00000000之室內電話（按此即為乙○○之服飾店
    電話）撥打至該門號，通話時間約為22秒，斯時對方之基地
    台位置位於臺北市○○區○○路4 段，此後則僅有收受簡訊
    而無其他收發話（按此係因乙○○所稱隨即停話所致），顯
    見當乙○○用店內電話查詢其手機所在時，對方正在士林區
    ○○路○ 段之位置接聽電話，而被告又於審理中供稱當天返
    回戊○○住處之行向係從忠孝東路轉承德路再轉士林方向回
    去（見本院卷第141 頁反面筆錄）。
  (三)審酌上開(二)所述之各該證據方法可知，乙○○事後因被告另
    案竊盜遭查獲後而被動前往警局所指認之被告，並非別人，
    適為乙○○手機遭竊之當日傍晚前往店內短暫停留之人，而
    被告自店內離去後之行蹤，又適與乙○○發現手機不見後以
    服飾店電話撥通其手機門號之收話他方所處位置具有明確之
    地緣關連，參以乙○○與被告間僅有被告曾前往店內兩次左
    右之交集，並無任何恩怨或有何不愉快之處，此均為其等供
    述甚詳，如非乙○○所稱檢查店內監視器系統確有看到被告
    伸手進去外套口袋內之動作（丁○○夫妻亦證實店內確有此
    一照得到櫃臺附近之監視系統，僅因存量不足而遭覆蓋無法
    調取畫面），乙○○又有何動機誣陷被告？何需如此自警詢
    時起迄偵審中均堅指不移？另丙○○甚至只在案發當日見過
    被告，現該店又已結束營業而停止與乙○○之主僱關係，且
    其作證時亦稱自己不清楚乙○○手機遭竊之原因，並未刻意
    附和乙○○，則如非丙○○所稱乙○○有間隔幾步路、幾秒
    鐘隨其走出店外找衣服，丙○○又何需捏造被告曾單獨留在
    店內之不利事實且致己身陷偽證罪追訴之風險？且雖戊○○
    證稱並未看到被告拿過類似乙○○手機廠牌型號之手機，但
    戊○○自承當日並未注意被告走入店內之情形，且手機又係
    輕巧、易於處置轉賣之物，被告取得乙○○手機後，因對方
    將之停話而隨即丟棄或轉手他賣而未留為己用均為可能，尚
    不足以採為對被告有利之認定，是綜合衡諸上開事證及本院
    當庭所得之心證，當認乙○○之證述方係實情，被告確係意
    圖為自己不法之所有，乘丙○○、乙○○人在店外找衣服而
    未留意之際，徒手竊取乙○○留在店內櫃臺附近之外套內手
    機（含SIM 卡）無疑，被告辯稱沒有偷手機、乙○○沒有離
    開店內云云，並非實在，當係臨訟卸責之詞，委無可採。
三、綜上所述，本案全部事證均已明確，被告各該犯行均堪以認
    定，自均應依法論科。
參、適用法律：
一、核被告分別徒手竊取乙○○所有之行動電話1 支（含SIM 卡
    1 張）及陳經尹所有借予甲○○使用之行動電話1 支（不含
    SIM 卡）之所為，均係犯刑法第320 條第1 項之竊盜罪。被
    告所犯該兩罪，犯意個別，行為分殊，自應分論併罰。又查
    被告前因竊盜案件，經臺灣士林地方法院以94年度士簡字第
    596 號判決判處有期徒刑6 月確定；又因連續竊盜案件，經
    臺灣板橋地方法院以95年度簡上字第227 號判決判處有期徒
    刑1 年，再經臺灣高等法院95年上易字第1995號案件審理中
    撤回上訴而告確定；另因施用第一級毒品案件，經臺灣士林
    地方法院以95年度訴字第847 號判決判處有期徒刑10月，又
    經臺灣高等法院以95年上訴字第4608號判決駁回上訴確定；
    該後兩罪分經裁定依法減刑並定應執行有期徒刑10月，復與
    首揭之罪接續執行，於96年9 月28日縮刑期滿執行完畢，此
    有臺灣高等法院被告前案紀錄表、刑案資料查註紀錄表等件
    存卷為憑，茲被告於5 年內再故意犯上開有期徒刑以上之各
    罪，均為累犯，自應依刑法第47條第1 項之規定，就上開之
    各罪均加重其刑。
二、爰審酌被告前已有多次類如本案「順手牽羊」之犯行遭判刑
    確定（見本院卷附臺灣板橋地方法院95年度簡上字第227 號
    、臺灣士林地方法院97年度簡字第566 號等判決），仍不知
    悔改，貪圖不勞而獲，兩度行竊，迄今亦未將竊得之物歸還
    予各該被害人，另被告犯後又對竊取乙○○之物矢口否認、
    匿飾卸責，然尚知坦承另一竊盜犯行，且該兩案犯罪之情節
    均非嚴重，暨被告之其餘素行、生活狀況、犯罪之手段、竊
    得財物價值多寡（有無包含SIM 卡）等一切情狀，認公訴檢
    察官就該兩罪分別求處有期徒刑1 年4 月及1 年2 月均嫌過
    重，爰各量處如主文所示之刑，並定其應執行之刑。
據上論斷，應依刑事訴訟法第284 條之1 、第299 條第1 項前段
，刑法第320 條第1 項、第51條第5 款、第47條第1 項，刑法施
行法第1 條之1 第1 項、第2 項前段，判決如主文。
本案經檢察官林冠佑到庭執行職務。
中    華    民    國    98    年    2     月    23    日
                  刑事第五庭  法  官  吳勇毅
上正本證明與原本無異。
如不服本判決應於收受送達後10日內向本院提出上訴書狀，並應
敘述具體理由；其未敘述上訴理由者，應於上訴期間屆滿後20日
內向本院補提理由書（均須按他造當事人之人數附繕本）「切勿
逕送上級法院」。告訴人或被害人如對於本判決不服者，應具備
理由請求檢察官上訴，其上訴期間之計算係以檢察官收受判決正
本之日期為準。
                              書記官  游秀珠
中    華    民    國    98    年    2     月    23    日
附錄論罪科刑法條全文：
中華民國刑法第320條
（普通竊盜罪、竊佔罪）
意圖為自己或第三人不法之所有，而竊取他人之動產者，為竊盜
罪，處5 年以下有期徒刑、拘役或5 百元以下罰金。
意圖為自己或第三人不法之利益，而竊佔他人之不動產者，依前
項之規定處斷。
前二項之未遂犯罰之。


司法院資訊處製作；財團法人民間司法改革基金會備份。
